Minutes et répertoires du notaire Charles FERRANT, 4 avril 1582 - 1er juin 1611 (étude VII)
Archives nationales
- Minutes de Charles FERRANT, 1582 - 1er juin 1611; MC/ET/VII/38 - MC/ET/VII/85
  - Minutes (inventaires après décès). 1587, 23 juin - 1590, 1er octobre, 1er juin 1587 - 1er octobre 1590; MC/ET/VII/79
    - Inventaire après décès d’Étienne Debray, sieur de Plaisance, conseiller d'État, intendant et conseiller général des finances du roi, à la requête de Pierre Chaillou, secrétaire de la chambre du roi, demeurant rue Saint-Martin, paroisse Saint-Nicolas-des-Champs, au nom et comme exécuteur du testament et ordonnance de dernières volontés du défunt; en présence de Jean Debray, seigneur de Montcuiry, bourgeois de Paris, prévôt des monnayeurs, légataire du défunt, son frère, de Pierre Debray, avocat en la cour de Parlement, son fils, neveu et légataire du défunt, et Jean de Granrue, conseiller du roi en sa cour de Parlement, faisant pour Anne Debray, sa mère, veuve d’Hervé de Granrue, conseiller, notaire et secrétaire du roi, maison et couronne de France, légataire universelle du défunt son frère, de Nicolas Gobin, procureur au Châtelet de Paris, au nom et comme procureur de Marguerite Debray, veuve de Thomas Vignet (Viquet ?), marchand bourgeois de Paris, et Jeanne Debray, femme de Nicolas Frissart, marchand bourgeois de Paris, autorisée par justice au refus dudit Frissart, son mari; aussi en présence de Radegonde Debray, veuve de Claude Delahaye, marchand orfèvre, bourgeois de Paris; Marguerite, Radegonde et Jeanne Debray habiles à se dire, nommer et porter héritières du défunt leur frère; en l'absence de Louise Debray, veuve de Martin Heuldry, grenetier du grenier à sel de Rouen, et de Jean Heuslin et Marie Heuslin, veuve en premières noces de Denis Rubentel, et en secondes noces de [blanc] Perron, secrétaire du duc de Mayenne, Jean et Marie, avec Pierre Heuslin leur frère, représentant feue Marie Debray leur mère; Jean, Anne, Marguerite, Marie, Louise, Radegonde et Jeanne Debray, frères et sœurs du défunt. En une maison rue des Déchargeurs, où le défunt est décédé., 27 août 1590; MC/ET/VII/79
    - Inventaire après décès de Simon Dallencé, bailli de Villeroy, bourgeois de Paris, à la requête de Nicolas Dallencé, marchand bourgeois de Paris, demeurant rue de la Colombe, paroisse Saint-Landry-en-la-Cité, au nom et comme exécuteur du testament et ordonnance de dernière volonté du défunt; en présence de Marguerite Godart (Gaudart), femme de Jean de Brion, procureur au Châtelet de Paris, tante des enfants mineurs du défunt et de feue Jeanne Godart, jadis sa femme. Les biens étant en deux chambres des appartenances de la maison de la Chappe, où est demeurant M. de Villeroy, en laquelle le défunt serait décédé. Constitution d’une rente par Madeleine de L'Aubespine, femme de Nicolas de Neufville, chevalier, sieur de Villeroy, à Jeanne Gaudard, en vue de son mariage, Jean Dallencé religieux, frère du défunt., 10 septembre 1590; MC/ET/VII/79
    - Inventaire après décès de Jacques Gueffier, huissier sergent à cheval au Châtelet de Paris, à la requête de Marguerite Nyon, sa veuve, demeurant rue Neuve-des-Jeux-de-Paume des Halles, paroisse Saint-Eustache, tant en son nom que comme tutrice de Catherine Gueffier et du posthume dont elle est enceinte, leurs enfants mineurs; en présence de François Gueffier, marchand libraire juré à l’Université de Paris, demeurant rue Sain-Jean-de-Latran, paroisse Saint-Benoît-le-Bétourné, subrogé tuteur des mineurs., 11 septembre 1590; MC/ET/VII/79
    - Inventaire après décès d’Étienne Babinet, maître barbier chirurgien, bourgeois de Paris, survenu 7 semaines auparavant, à la requête de Jeanne Duru, sa veuve, demeurant rue de la Harpe, paroisse Saint-Benoît-le-Bétourné, tant en son nom que comme exécutrice du testament du défunt et tutrice de Guillaume Babinet, âgé de 17 ans environ, de Clémence Babinet, âgée de 11 ans environ, et de Jean Babinet, âgé de 8 ans, leurs enfants mineurs; aussi à la requête de Jeanne Babinet, autorisée par justice au refus de Pierre Duguy, son mari, en attendant sa séparation de biens d’avec lui, et de Marie Babinet, veuve de Jean Thourault, procureur en la cour de Parlement, aussi enfants des défunt et veuve; en présence d’Hugues Babinet (signe Babynet), notaire du roi au Châtelet de Paris, subrogé tuteur des mineurs., 1er octobre 1590; MC/ET/VII/79
  - Minutes (inventaires après décès). 1590, 12 octobre - 1591, 8 juillet, 15 octobre 1590 - 10 octobre 1591; MC/ET/VII/80
    Voir aussi MC/ET/VII/78, MC/ET/VII/79, MC/ET/VII/81, MC/ET/VII/85.
    Inventaires des n°61 à 84.
    - Inventaire après décès d’Élisabeth Boué, à la requête de Guillaume Plastrier le jeune, son mari, marchand drapier, bourgeois de Paris, demeurant sous la Tonnellerie, paroisse Saint-Eustache; en présence de Nicolas Boué, bourgeois de Paris, tant en son nom que comme tuteur de ses sœurs, tous enfants de défunts Geoffroy Boué, marchand et bourgeois de Paris, et Geneviève Desprez, jadis sa femme, leurs père et mère; Nicolas Boué, auxdits noms, habile à se dire et porter héritier d’Élisabeth Boué, leur sœur, et encore comme créancier dudit Plastrier; aussi en présence de Grégoire Baccot, commissaire et examinateur de par le Roi au Châtelet de Paris, lequel avait, pour l’absence de Guillaume Plastrier, procédé par voie de scellé sur les biens de la défunte, suivant le jugement rendu par le prévôt de Paris ou son lieutenant civil le 13 août 1590., 20 août 1590; MC/ET/VII/80
    - Inventaire après décès de Nicolas Boucher, marchand drapier, bourgeois de Paris, à la requête de Marie Plastrier, sa veuve, demeurant rue Saint-Honoré, place aux Chats, paroisse Saint-Germain-l’Auxerrois, au nom et comme exécutrice du testament et ordonnance de dernières volontés du défunt et tutrice de leurs enfants mineurs; en présence de Jacques de Creil, marchand bourgeois de Paris, demeurant rue Saint-Denis, paroisse Saint-Leu-Saint-Gilles, au nom et comme subrogé tuteur des mineurs., 12 octobre 1590; MC/ET/VII/80
    - Inventaire après décès de Denise Legay, à la requête de Pierre Curet, son mari, marchand mercier à Paris, demeurant rue Saint-Honoré, paroisse Saint-Eustache, en son nom, et de Nicolas Legay, marchand, bourgeois de Paris, demeurant en lesdites rue et paroisse, en son nom et comme exécuteur du testament de la défunte, sa fille., 15 octobre 1590; MC/ET/VII/80
    - Inventaire après décès de Lambert Chartrain, notaire du roi en son Châtelet de Paris; à la requête de Geneviève Baudart, sa veuve, tant en son nom que comme exécutrice du testament du défunt et tutrice de Marie Chartrain, leur fille mineure; aussi à la requête de Rachel Chartrain, veuve de Pierre Desrues, notaire au Châtelet, aussi fille du défunt; en présence de Charles Domyn, bourgeois de Paris, subrogé tuteur de Marie Chartrain. Rachel et Marie Chartrain, héritières du défunt leur père. Les biens étant en une maison et appartenances d'icelle, rue Saint-Honoré, place aux Chats, en laquelle le défunt était demeurant. Contrat de mariage Chartrain - Baudart. Élie Baudart et Anne Neron, sa femme, père et mère de Geneviève Baudart. 1587, contrat de mariage de Pierre Desrues - Rachel Chartrain., 22 octobre 1590; MC/ET/VII/80
    - Inventaire après décès de Florent Pasquier, procureur en la cour de Parlement, à la requête de Florent Pasquier, conseiller du roi et secrétaire de ses finances, Jérôme Pasquier, trésorier et garde général des vivres et munitions des camps et armées de France, Anne Pasquier, femme de Christophe Chalmaud, secrétaire ordinaire de la chambre du roi, comme se disant avoir charge dudit Chalmaud, son mari. Marguerite Pasquier et Pierre Pasquier, usant et jouissant de leurs biens et droits de bénéfice d'âge du 16 octobre 1590, assistés de Jérôme Guerrier, sieur de Beaumarchais, leur curateur. Tous les susnommés Pasquier, enfants et habiles à se dire, porter et nommer héritiers du défunt leur père. Les biens étant en une maison appelée La maison du Pape, aisances et appartenances d'icelle, sur le quai des Augustins, en laquelle le défunt était demeurant et est décédé., 26 octobre 1590; MC/ET/VII/80
    - Inventaire après décès de Perrette Curet, à la requête d'Aubin Jullien (signe Julien), don mari, marchand drapier, maître chaussetier, bourgeois de Paris, demeurant rue Saint-Honoré, paroisse Saint-Eustache, en son nom et comme exécuteur du testament de la défunte; aussi à la requête de Pierre Curet, marchand mercier, bourgeois de Paris, demeurant en ladite rue et paroisse, en son nom; et encore ledit Jullien comme subrogé tuteur des enfants mineurs de Jean de Sevre, maître ceinturier, et de feue Catherine Curet, sa femme. Lesdits Pierre Curet et mineurs, habiles à se dire, porter et nommer héritiers de la défunte, sœur de Pierre Curet et tante des mineurs. Les biens étant en la maison et appartenances d'icelle, en laquelle Jullien est demeurant et où la défunte est décédée., 30 octobre 1590; MC/ET/VII/80
    - Inventaire après décès de Robert Nepveu, marchand drapier, bourgeois de Paris, à la requête de Madeleine Brunet, sa veuve, demeurant rue Saint-Honoré, paroisse Saint-Germain-l'Auxerrois, et de Louis Nepveu, frère du défunt, de présent à Paris, au nom et comme exécuteur du testament du défunt. En une maison et appartenances d'icelle, rue Saint-Honoré, où est pour enseigne Le Lion d'Or, en laquelle le défunt est décédé et où la veuve est à présent demeurant. 1587, don mutuel Nepveu et Brunet. 1582, contrat de mariage Nepveu - Brunet. Maurice Brunet, marchand drapier, bourgeois de Paris, et Denise Picault, sa femme, père et mère de Madeleine Brunet. 1587, défunts Étienne Nepveu et Antoinette Sambrin (Sambryn), père et mère de Robert Nepveu (héritages sis à Rambouillet). 1587, Robert Nepveu, tuteur de Claude Nepveu, sa sœur. 1585, Esprit Nepveu, marchand à Rambouillet. 21 octobre 1590, testament de Robert Nepveu., 5 novembre 1590; MC/ET/VII/80
    - Inventaire après décès de Gilbert Richaudeau, marchand orfèvre, bourgeois de Paris, à la requête de Jeanne Salmon, sa veuve, demeurant rue de la Cordonnerie, paroisse Saint-Germain-l’Auxerrois, et de Robert Salomon, bourgeois de Paris, au nom et comme exécuteurs du testament et ordonnance de dernières volontés du défunt, et encore la veuve tant en son nom que comme tutrice des enfants mineurs du défunt et d’elle, habiles à se dire et porter héritiers de leur père; en présence de Pierre Lefevre, maître orfèvre, demeurant sur le Pont au-Change, au nom et comme subrogé tuteur des mineurs., 20 novembre 1590; MC/ET/VII/80
    - Inventaire après décès d’Antoine Royer, marchand bourgeois de Paris, à la requête de Marguerite Le Prestre, sa veuve, demeurant rue des Bourdonnais, paroisse Saint-Germain-l’Auxerrois, tant en son nom que comme tutrice de leurs enfants mineurs, habiles à se dire et porter héritiers de leur père; en présence de Pierre Royer, marchand à Suresnes, neveu du défunt et subrogé tuteur des mineurs., 25 novembre 1590; MC/ET/VII/80
    - Inventaire après décès de Bernard Tilly, marchand maître meunier, bourgeois de Paris, à la requête de sa veuve Marguerite de Lescure, demeurant sur le Pont Maître-Hugues, paroisse Saint-Gervais, tant en son nom que comme tutrice de leurs enfants mineurs; en présence de Jean Delapierre, porteur de grains en la grève, demeurant place de Grève, paroisse Saint-Gervais, au nom et comme tuteur subrogé des mineurs, habiles à se dire, porter et nommer héritiers du défunt leur père. Les biens étant en la maison et moulin en laquelle le défunt est décédé et où la veuve est demeurante, sur le Pont Maître-Hugues., 12 décembre 1590; MC/ET/VII/80
    - Inventaire après décès de Geneviève Poullain, à la requête de Pierre Paien, maître tapissier à Paris, demeurant rue de la Tonnellerie, paroisse Saint-Eustache, tant en son nom que comme tuteur et curateur de leurs enfants mineurs; en présence de Sébastien Payen, maître tapissier, demeurant rue de la Verrerie, paroisse Saint-Merri, au nom et comme tuteur subrogé des mineurs., 14 décembre 1590; MC/ET/VII/80
    - Inventaire après décès de Bastienne Couvrot, à la requête de Mathieu Le Noir, son mari, maître cordier à Paris, demeurant rue Tirechappe, paroisse Saint-Germain-l'Auxerrois, en son nom et comme exécuteur testamentaire de la défunte, lequel a fait donner assignation à François Le Fevre et Claude de Sainct, sa femme, fille de ladite Couvrot, et habiles, à cause de ladite de Sainct, à se dire héritiers de la défunte. Les biens étant en une maison rue Tirechappe, où est pour enseigne le Plat-d’Étain., 18 décembre 1590; MC/ET/VII/80
    - Inventaire après décès de Pierre Dubois (Duboys ?), maître cordier à Paris, à la requête de Marie Dubustz, sa veuve, demeurant rue Saint-Martin, près la porte, paroisse Saint-Laurent, en son nom et comme exécutrice du testament du défunt. Les biens étant en la maison en laquelle la veuve demeure., 18 décembre 1590; MC/ET/VII/80
    - Inventaire après décès de Catherine Auger (Oger), veuve de Jacques Feron, maître tailleur d'habits, à la requête de Marin Noyn, maître maréchal, demeurant rue du Marderet, paroisse Saint-Eustache, au nom et comme exécuteur du testament de la défunte. Les biens étant en une chambre et bouge, des appartenances d'une maison, dite rue du Merderet, en laquelle la défunte était demeurant., 28 décembre 1590; MC/ET/VII/80
    - Inventaire après décès de Pierre Duboys, maître cordier à Paris, à la requête de Pierre Poullain, maître cordier, demeurant rue Saint-Martin, paroisse Saint-Sauveur, au nom et comme tuteur de Pierre Duboys, fils du défunt, et de feue Marie (illisible) sa femme, ses père et mère; en présence de Mathieu Le Noir, maître cordier, demeurant rue Tirechappe, paroisse Saint-Germain-l'Auxerrois, subrogé tuteur du mineur. En une maison, rue et près de la porte Saint-Martin, paroisse Saint-Laurent, où le défunt est décédé. Biens montrés par Marie Dubus (Dubustz), veuve du défunt, à présent femme dudit Le Noir (sa première femme s'appelait peut-être Marie François)., 3 janvier 1591; MC/ET/VII/80
    - Inventaire après décès d'Étienne Rigault, marchand de vins, bourgeois de Paris, à la requête de Jeanne Bigant, sa veuve, demeurant rue Grande-Truanderie, paroisse Saint-Eustache, tant en son nom que comme tutrice et curatrice de leurs enfants mineurs; en présence de Pierre Houdain l'aîné, marchand, maître bonnetier, bourgeois de Paris, demeurant sur le pont Notre-Dame, paroisse Saint-Jacques-de-la-Boucherie, au nom et comme tuteur subrogé des mineurs., 4 janvier 1591; MC/ET/VII/80
    - Inventaire après décès de Sébastienne Billet, à la requête de François de La Grange, son mari, avocat en la cour de Parlement à Paris, en son nom, et de Baptiste Billet, procureur en la cour de Parlement, son père, habiles à être héritiers de la défunte, décédée le 1er janvier 1591 en la maison dudit Billet, en laquelle Delagrange et la défunte étaient demeurant, en la Monnaie de de Paris. Contrat de mariage., 8 janvier 1591; MC/ET/VII/80
    - Inventaire après décès de Nicolas Dusaulsoy, marchand à Pont-Sainte-Maxence, à la requête de Jérémie Ancher, demeurant à Pont-Sainte-Maxence, à présent à Paris, au nom et comme procureur de Denis Canet, Jacqueline Le Maire, sa femme, auparavant veuve du défunt, en leurs noms, à cause d’elle et comme ayant la charge de Nicolas Dusaulsoy, fils mineur du défunt et d’elle, et de Catherine Dusaulsoy, veuve de Jean de Vendosme, marchand à Pont-Sainte-Maxence, en son nom et comme tutrice et curatrice de leurs enfants mineurs. Les biens étant en un bateau flottant sur la Seine au port de l’Ecole Saint-Germain-l'Auxerrois, appartenant auxdits défunt et Jean de Vendosme., 11 janvier 1591; MC/ET/VII/80
    - Inventaire après décès de Geoffrey Boué, marchand drapier, bourgeois de Paris, et de Geneviève Desprez, jadis sa femme; à la requête de Nicolas Boué, bourgeois de Paris, et de Marie Boué, sa sœur, fille usant et jouissante de ses droits, en leur nom, demeurant rue Saint-Honoré, paroisse Saint-Germain-l'Auxerrois, enseigne du Bras d'or, et encore Nicolas Boué, au nom et comme tuteur de Marguerite, Françoise et Catherine Boué, leurs sœurs; tous lesdits Boué, enfants et héritiers des défunts leurs père et mère; en présence de Jacques Boursier, marchand, bourgeois de Paris, rue de la Vieille-Monnaie, paroisse Saint-Jacques-de-la-Boucherie, subrogé tuteur des mineurs., 28 janvier 1591; MC/ET/VII/80
    - Inventaire après décès de Marin Pierre, maître tailleur d'habits, à la requête de Michelle Poullain, demeurant rue Saint-Honoré, paroisse Saint-Germain-l'Auxerrois, tant en son nom que comme tutrice de leurs enfants mineurs; en présence de Pierre Poullain, maître chandelier, demeurant rue de Montmartre, paroisse Saint-Eustache, au nom et comme subrogé tuteur des mineurs, héritiers de leur père., 31 janvier 1591; MC/ET/VII/80
    - Inventaire après décès de Marie Jacquetel (Jaquetel), à la requête de son mari en dernières noces, Florent Vanier, sergent à verge au Châtelet de Paris, demeurant rue et paroisse Saint-Germain-l'Auxerrois, tant en son nom que comme père et tuteur légitime de Pierre Vanier, leur fils mineur; aussi à la requête de Catherin Vanier, sergent à verge au Châtelet, et de Martin Huault, maître tailleur d'habits, demeurant rue Saint-Honoré, paroisse Saint-Eustache, en son nom à cause de Marguerite Salomon, sa femme. Catherin et Pierre Vanier et Marguerite Salomon, frères et sœur utérins, enfants de la défunte leur mère. Les biens étant en une maison en laquelle ledit Vanier est demeurant et où la défunte est décédée. 11 septembre 1558, contrat de mariage Vanier - Jacquetel., 25 juin 1591; MC/ET/VII/80
    - Inventaire après décès d’Adrienne Duhousset, à la requête de Jean Basin (signe Bazin), son mari, marchand, bourgeois de Paris, demeurant rue des Prêcheurs, paroisse Saint-Eustache, tant en son nom que comme exécuteur du testament de la défunte, et de Noël Girault, maître maçon, bourgeois de Paris, demeurant rue des Vertus, paroisse Saint-Nicolas-des-Champs, au nom et comme tuteur et curateur de Catherine Girault, fille mineure de lui et de défunte Marthe Duhousset, nièce de la défunte. La mineure par représentation de sa mère, habile à se dire, porter et nommer héritière de la défunte, sa tante. Les biens étant en une maison rue des Prêcheurs, joignant la maison du Treillis Rouge, en laquelle ledit Bazin est demeurant et où la défunte est décédée. 20 juin 1591, testament de la défunte., 8 juillet 1591; MC/ET/VII/80
  - Minutes (inventaires après décès). 1591, 19 septembre - 1597, 3 octobre, 8 octobre 1591 - 3 octobre 1597; MC/ET/VII/81
    Les inventaires numérotés 111, 112, 114 à 129 manquent.
    Voir aussi MC/ET/VII/78, MC/ET/VII/80, MC/ET/VII/82, MC/ET/VII/85.
    Inventaires numérotés de 85 à 130.
    - Récolement et répétition d'inventaire après décès de Claude Plastrier, marchand drapier, bourgeois de Paris, et de Denise Choart, sa femme en premières noces, à la requête de Simon Plastrier, marchand drapier, bourgeois de Paris, demeurant rue Saint-Honoré, paroisse Saint-Germain-l'Auxerrois, au nom et comme tuteur de Guillaume et Claude Plastrier, frères, enfants mineurs des défunts; en présence de Françoise de Voulges, veuve de Claude Plastrier, créancière de la succession du défunt. Suivant la sentence du prévôt de Paris ou son lieutenant civil du 4 septembre 1591, récolement de l'inventaire après décès de Denise Choart, fait à la requête de Claude Plastrier le 8 juillet 1586, tant en son nom que comme exécuteur du testament de Denise Choart. En la maison rue Saint-Honoré, faisant l'un des coins de la rue des Bourdonnais., 19 septembre 1591; MC/ET/VII/81
    - Répétition de l'inventaire après décès de Claude Plastrier, marchand drapier, bourgeois de Paris, veuf de Denise Choart, sa femme en premières noces; à la requête de Simon Plastrier, marchand drapier, bourgeois de Paris, demeurant rue Saint-Honoré, paroisse Saint-Germain-l'Auxerrois, au nom et comme tuteur de Guillaume et Claude Plastrier, frères, enfants mineurs des défunts; en présence de Françoise de Voulges, à présent veuve de Claude Plastrier, créancière de la succession du défunt. Suivant la sentence du prévôt de Paris ou son lieutenant civil du 4 septembre 1591, répétition de l'inventaire de mars 1589, fait après le décès de Claude Plastrier. En la maison rue Saint-Honoré, faisant l'un des coins de la rue des Bourdonnais. Aussi est comparu Guillaume Plastrier l'aîné, marchand drapier, bourgeois de Paris, frère et créancier du défunt., 8 octobre 1591; MC/ET/VII/81
    - Inventaire après décès de Germain Bigault, marchand drapier, maître chaussetier à Paris, à la requête de Foy Muet, sa veuve, demeurant rue Saint-Honoré, paroisse Saint-Germain-l'Auxerrois, en son nom à cause des conventions matrimoniales à elle accordées par le défunt; en présence de Nicolas Le Gay, marchand bourgeois de Paris, demeurant rue Saint-Honoré, paroisse Saint-Eustache, au nom et comme subrogé tuteur de Marthe Bigault, fille mineure des défunt et veuve, pour laquelle mineure, suivant l’avis de ses parents et amis, a été renoncé à la succession de son père et à la conservation des droits de qui il appartiendra. Les biens étant en une chambre des appartenances d’une maison, rue Saint-Honoré, où pend pour enseigne l’Écrevisse. Contrat de mariage., 28 novembre 1591; MC/ET/VII/81
    - Inventaire après décès de Marie Testu, fille usant et jouissant de ses droits, à la requête de Pierre de Bricquet, notaire du Roi au Châtelet de Paris, en son nom et comme exécuteur du testament de la défunte, en présence de Suzanne Testu, veuve de Guy Para, procureur en Parlement et premier commis au greffe de la Cour des aides à Paris, bourgeois de Paris, demeurant rue et paroisse Saint-Germain-l'Auxerrois, sœur et habile à se dire, porter et nommer héritière de la défunte. Les biens étant en une maison rue et devant la Croix-des-Petits-Champs, paroisse Saint-Eustache., 7 décembre 1591; MC/ET/VII/81
    - Récolement de l'inventaire après décès de Pierre Luce (Lux), marchand bourgeois de Paris, du 25 avril 1585, à la requête de Marguerite Marcel, sa veuve, demeurant rue des Mauvaises-Paroles, tant en son nom que comme tutrice de leurs enfants mineurs; en présence de Simon Delaunay, bourgeois de Paris, au nom et comme subrogé tuteur des enfants. Les biens trouvés et étant en la maison en laquelle elle est à présent, rue des Mauvaises-Paroles. Récolement fait pour satisfaire la clause portée au contrat de mariage entre la veuve et Jean Legoux, procureur au Châtelet de Paris, du 26 janvier 1592., 31 janvier 1592; MC/ET/VII/81
    - Inventaire après décès de Jean Robert, marchand juré vendeur et contrôleur de vins, bourgeois de Paris, à la requête de Jacqueline Le Fevre, sa veuve, demeurant rue des Bourdonnais, paroisse Saint-Germain-l'Auxerrois, tant en son nom que comme mère et tutrice naturelle de Claude Robert, leur fils mineur, habile à se dire et porter héritier de son père. 1585, contrat de mariage Robert - Le Fevre. Appert Pierre Cottin, fils de ladite Le Fevre et de feu Étienne Cottin, son premier mari. 1584, inventaire après décès d’Étienne Cotin, à la requête de Jacqueline Le Fevre, sa veuve., 21 mai 1592; MC/ET/VII/81
    - Inventaire après décès de Marc Jamain, homme d'armes de la compagnie du baron de Vieuxpont, gouverneur de Dreux, à la requête de Michel Le Preulx, bourgeois de Paris, demeurant rue des Mauvaises-Parolles, paroisse Saint-Germain-l'Auxerrois, au nom et comme exécuteur du testament et ordonnance de dernières volontés du défunt. Tant en une chambre rue Vieille-Pelleterie qu'en d'autres lieux., 27 mai 1592; MC/ET/VII/81